#Taller R

```{r setup, include=FALSE}
knitr::opts_chunk$set(echo = TRUE)
```

## ¿Cómo instalar las herramientas?
###Instalando R
Las herramientas que utilizaremos será la última versión liberada del software (al momento de hacer éste taller la versión actual es R 3.3.3):

  - [Para usuarios Windows.](https://cran.r-project.org/bin/windows/base/)
  - [Para usuarios MacOS](https://cran.r-project.org/bin/macosx/)
  - Para usuarios Linux:
    - [Debiant](https://cran.r-project.org/bin/linux/debian/)
    - [Suse](https://cran.r-project.org/bin/linux/suse/)
    - [Ubuntu](https://cran.r-project.org/bin/linux/ubuntu/)

###Instalando RStudio (**I**ntegrated **D**evelopment **E**nvironment para R)

El utilizar un IDE simplifica considerablemente el trabajo a realizar con R.<br \>

Instalaciones para:

  - [Windows](https://download1.rstudio.org/RStudio-1.0.136.exe)
  - [MacOS_X](https://download1.rstudio.org/RStudio-1.0.136.dmg)
  - [Ubuntu_32Bit](https://download1.rstudio.org/rstudio-1.0.136-i386.deb)
  - [Ubuntu_64Bit](https://download1.rstudio.org/rstudio-1.0.136-amd64.deb)
  - [Fedora 19+/Redhat7+_32Bit](https://download1.rstudio.org/rstudio-1.0.136-i686.rpm)
  - [Fedora 19+/Redhat7+_64Bit](https://download1.rstudio.org/rstudio-1.0.136-x86_64.rpm)


## ¿Qué es R?
###Historia
  - R fué desarrollado a partir de **S**, un lenguaje desarrollado en *Bell Labs* por John Chambers y colaboradores.
    - **S** inicialmente se corría con librerías de [Fortran](https://en.wikipedia.org/wiki/Fortran).
    - En 1988 S fué reescrito en **C**, un lenguaje que también fué desarrollado en *Bell Labs*.
    - En el libro [Statistical Models in S](https://www.amazon.com/Statistical-Models-J-M-Chambers/dp/0412053012/ref=sr_1_1?s=books&ie=UTF8&qid=1489359240&sr=1-1&keywords=Statistical+models+in+S) (conocido como el *white book*) se documentan la funcionalidad para análsis estadísticos a éste nivel de desarrollo de **S**.
    - La versión 4 de **S** se liberó en 1998 y se parece mucho a los softwares actuales derivados de **S**: [R](https://www.r-project.org) y [S-PLUS](http://www.solutionmetrics.com.au/products/splus/default.html). El libro [Programing with Data](https://www.amazon.com/Programming-Data-Language-Lecture-Economics/dp/0387985034) (conocido como el *green book*) por John Chambers documenta ésta versión del lenguaje.
  - La filosofía de S:
    - "Queríamos que los usuarios pudieran empezar en un ambiente interactivo, donde ellos no se pensaran, de forma conciente, como programadores. Posteriormente, mientras sus necesidades se hacían más claras y su sofisticación aumentara, podrían "deslizarse" hacia la programación, cuando el lenguaje y el sistema como realizara los procesos se volvieran más importantes para ellos." [@historyS]
  - **R** fué desarrollado a partir de S en Nueva Zelanda por Ross Ihaka y Robert Gentleman. Su experiencia en el proceso está documentada en un [paper](https://www.stat.auckland.ac.nz/~ihaka/downloads/R-paper.pdf) publcado por la Universidad de Auckland, NZ.
  - En 1993 se libera por primera vez al público.
  - En 1997 se forma el **R Core Group** con gente asociada a *S-PLUS*. Éste grupo controla el código fuente de R.
  - En 2000 se libera *R version 1.0.0*
  - El 7 de Marzo de 2017 se libera *R version 3.3.3*

###Generalidades

  - La [sintaxis](http://librosweb.es/libro/javascript/capitulo_1/sintaxis.html) de R es muy similar a S mas no su [semántica](https://geekytheory.com/semantica-coder).
  - El software es ligero, la funcionalidad del mismo está dada en un formato modular, a través de paquetes.
  - Las capacidades **gráficas** son sofisticadas y mejores que la mayoría de los paquetes estadísticos.
  - Funciona para realizar actividades de interacción pero también contiene un podereso lenguaje de programación para el desarrollo de nuevas herramientas (usuario->programador).
  - La comunidad R es muy activa y dinámica.
    
##¿Cómo obtener ayuda?

Como se ha comentado en las secciones anteriores, la comunidad R es muy activa, uno de los lugares donde usualmente se obtienen buenas orientaciones es en [Stack Overflow](https://stackoverflow.com/questions/tagged/r).
Otro lugar donde se pueden obtener información sobre una función o paquete en específico es en la documentación del paquete que se instala al descargar el mismo. En el siguiente ejemplo se puede ver cómo se explora el comando `plot` de los paquetes base de R:

> `?plot`

Una vez que entiendo cómo trabaja la función `plot` entonces puedo probar con datos y ver qué obtengo. Ésta es una manera frecuente de resolver dudas o problemas de código.

```{r}
plot(cars)
```
Otro buen lugar para obtener información son las [***cheat sheets***](https://www.rstudio.com/resources/cheatsheets/) publicadas por RStudio en su mayoría.

Un recurso muy utilizado es la búsqueda en [Google](www.google.com).

Los cursos en línea han tenido un significativo auge en los últimos años, comparto algunos que considero valen la pena, ésta lista no es exhaustiva:

  - [DataCamp](https://www.datacamp.com)
  - [DataQuest](https://www.dataquest.io)
  - [Udacity](https://www.udacity.com/course/data-analysis-with-r--ud651)
  - [Udemy](https://www.udemy.com/introduction-to-r/)
  - MOOCs:
    - [Coursera](https://www.coursera.org/specializations/jhu-data-science)
    - [Edx](https://www.edx.org/xseries/data-analysis-life-sciences)

##Estructuras de datos en R

##¿Cómo compartir datos y análisis con estadísticos o científicos de datos?

##Utilizando R
